【裁判字號】    89,交上易,6
【裁判日期】    890131
【裁判案由】    過失傷害
【裁判全文】
臺灣高等法院高雄分院刑事判決          八十九年度交上易字第六號
    上訴人
    即被告  乙○○
右上訴人因過失傷害案件，不服臺灣屏東地方法院八十八年度交易字第一六五號中華
民國八十八年十一月三十日第一審判決（起訴案號：臺灣屏東地方法院檢察署八十八
年度偵字第五三三０號），提起上訴，本院判決如左：
      主      文
上訴駁回。
      事      實
一、本案經本院審理結果，認第一審判決認事用法及量刑均無不當，應予維持，並引
    用第一審判決書記載之事實、證據及理由。
二、被告上訴意旨，雖指稱：係告訴人之車子由支線道衝出來，且未開燈以致肇事，
    伊無法防範，並無過失行為云云。惟查被告過失傷害之事實，業據告訴人甲○○
    指訴綦詳，並有驗傷診斷書一紙、道路交通事故調查報告表一件，車禍現場照片
    四幀及車禍肇事責任鑑定意見書一份在卷可稽，事證明確，足見被告所辯上情，
    無非卸責之詞，不足採信，犯行堪以以認定。從而，原審量處被告有期徒刑二月
    ，並諭知如易科罰金，以三百元折算一日。經核原判決認事用法及量刑，均無不
    當。被告上訴意旨，仍執前詞，否認犯罪，指摘原判決不當，為無理由，應予駁
    回。
三、據上論斷，應依刑事訴訟法第三百六十八條、第三百七十三條，判決如主文。
本案經檢察官羅正平到庭執行職務。
中    華    民    國     八十九     年         一      月    三十一     日
                              臺灣高等法院高雄分院刑事第三庭
                                  審判長法官  莊秋桃
                                        法官  陳中和
                                        法官  謝宏宗
右正本證明與原本無異。
不得上訴。
                                      書記官  陳靖華
中    華    民    國     八十九     年       二       月      二        日
附錄本判決論罪之法條：
刑法第二百八十四條第一項前段
因過失傷害人者，處六月以下有期徒刑、拘役或五百元以下罰金。致重傷者，處一年
以下有期徒刑、拘役或五百元以下罰金。
                                                                        Ｆ
附件：
臺灣屏東地方法院刑事判決                        八十八年度交易字第一六五號
    公  訴  人  臺灣屏東地方法院檢察署檢察官
    被      告  乙○○  女三十二歲（民國○○○年○月○○○日生）
                        住高雄市○○○路一六一巷五十弄六九號三樓之一
                        身分證統一編號：Ｅ二二二八六六九二號
右列被告因過失傷害案件，經檢察官提起公訴（八十八年度偵字第五三三０號），本
院判決如左：
    主  文
乙○○因過失傷害人，處有期徒刑貳月，如易科罰金，以佰元折算壹日。
    事  實
一、乙○○於民國（下同）八十八年五月三十一日晚間九時四十分許，駕駛牌號ＱＹ
    ─三七四七號自小客車沿屏五十線由屏東縣內埔鄉往萬丹鄉方向行駛，途經屏東
    縣竹田鄉六巷村屏五十線與六巷路口時，應注意汽車行經無號誌交岔路口時，應
    減速慢行，作隨時停車之準備；又汽車行駛時，駕駛人應注意車前狀況，隨時採
    取必要之安全措施，以防止危險之發生，而依當時情況並無不能注意之情事，竟
    疏未注意，仍率以時速六十公里之高速貿然通過該交岔路口，適甲○○駕駛已註
    銷牌照之自小客貨車，沿竹田鄉六巷村往大湖村由北向南方向行駛，亦未注意來
    車並減速慢行，及支線道未丙幹線道先行即貿然穿越馬路，乙○○所駕駛上開自
    小客車因煞避不及，右前保險桿撞及甲○○所駕駛之自小客貨車，致甲○○受有
    頭部外傷腦震盪、右前額部挫裂創四公分、左肩部挫裂傷五公分、右足背挫裂五
    公分、左腹部挫裂傷五公分、右足背挫裂五公分、左腹部挫裂傷六公分等傷害。
二、案經甲○○訴由屏東縣警察局潮州分局移送台灣屏東地方法院檢察署揀察官偵查
    起訴。
    理  由
一、訊據被告乙○○對於在右揭時、地駕駛前開自小客車，與甲○○駕駛之自小客貨
    車發生擦撞之事實坦承不諱，惟矢口否認有過失傷害犯行，辯稱其行經車禍地點
    時，告訴人的車子由支線道衝出來，且未開燈，又告訴人之車輛已經註銷牌照，
    係屬非法駕駛，而當時路邊僅有一盞路燈，被告與前車亦保持安全距離，看到告
    訴人所駕駛車輛，已盡力避免發生撞及，其無過失行為云云。惟查右揭犯罪事實
    ，業據告訴人甲○○指述甚詳，並有驗傷診斷書一紙暨現場照片四幀在卷足憑；
    又細繹本件道路交通事故調查報告表記載肇事路段為無號誌之交岔路口，而被告
    在偵訊時亦供承其時速為六十公里，況核現場圖暨照片顯示被告自小客車與告訴
    人所駕駛車輛相撞後，分置於道路兩邊，被告自小客車右輪上面及葉子板受損，
    告訴人之自小客貨車右側車身中間部分受損，被告車輛之煞車痕則橫越交岔路口
    且逾十一公尺等情，堪認本件車禍係肇因告訴人支線道未丙被告之幹線道先行，
    及被告行經無號誌之交岔路口時，未減速慢行及注意車前狀況所致；而本件經送
    台灣省高屏澎區車輛行車事故鑑定委員會鑑定亦同此認定，亦有上開委員會鑑定
    意見書一件附卷足佐。
二、按汽車於行經無號誌之交岔路口時，均應減速慢行，作隨時停車之準備；又汽車
    行駛時，駕駛人應注意車前狀況，並隨時採取必要之安全措施，道路交通安全規
    則第九十三條第一項第四款、第九十四條第三項分別定有明文。本件被告駕車自
    應注意上述道路交通安全規定，且依其情形，並非不能注意，竟疏於注意以致肇
    事，致告訴人受傷，被告即有過失，縱告訴人於本件亦與有過失，仍無解於被告
    之過失傷害行為，被告所辯，係屬卸詞，洵不足採；而其過失行為與被害人受傷
    間，具有相當因果關係，事證明確，被告犯行已堪認定。
二、核被告所為係犯刑法第二百八十四條第一項前段之過失傷害罪。茲審酌被告過失
    罹犯刑章、無不良素行、告訴人與有過失、被害人受傷之程度非輕、未與被害人
    達成民事和解等情及其他一切情狀，量處如主文所示之刑，並諭知易科罰金之折
    算標準。
據上論斷，應依刑事訴訟法第二百九十九條第一項前段、刑法二百八十四條第一項前
段、第四十一條、罰金罰鍰提高標準條例第一條前段、第二條，判決如主文。
中      華      民      國      八十八    年    十一    月    三十      日
                                      臺灣屏東地方法院刑事第二庭
                                          法  官    蕭世昌
右正本證明與原本無異。
對於本判決如有不服應於收受送達後十日內向本院提出上訴書狀上訴於台灣高等法院
高雄分院並按他造當事人之人數附具繕本。
                                          書記官   曾文玲
中      華      民      國      八十八    年    十一    月    三十      日
附錄本判決論罪之法條：
刑法第二百八十四條第一項：因過失傷害人者，處六月以下有期徒刑、拘役或五百元
以下罰金，致重傷者，處一年以下有期徒刑、拘役或五百元以下罰金。


司法院資訊處製作；財團法人民間司法改革基金會備份。
